臺灣臺南地方法院交通事件裁定　　　　 96年度交聲字第937號
移送機關　　交通部公路總局嘉義區監理所新營監理站
異議人即　　甲○○
受處分人
上列受處分人因違反道路交通管理處罰條例案件，對於交通部公
路總局嘉義區監理所新營監理站民國九十六年十月十五日所為之
裁決處分（處分案號：新監裁違字第裁７３－Ｍ0000000
0號）聲明異議，本院裁定如下：
    主  文
異議駁回。
    理  由
一、原處分意旨略以：異議人即受處分人甲○○（下稱異議人）
    於民國九十六年九月四日十時三十五分許，駕駛車牌號碼Ｕ
    Ｔ－８９２號營業一般大貨車（下稱ＵＴ－８９２號車）途
    經限速為時速七十公里之臺十九線北上一百零三公里處時，
    遭雷達測速儀測速，顯示該車之行車速度為時速八十四公里
    ，已超過規定之最高時速達時速十四公里之違規事實，經臺
    南縣警察局交通警察隊警員攔阻，並於同日開立臺南縣警察
    局南縣警交字第Ｍ00000000號舉發違反道路交通管
    理事件通知單（下稱本件舉發單通知）予以舉發，並經交通
    部公路總局嘉義區監理所新營監理站（下稱原處分機關）以
    上揭違規事實明確，依道路交通管理處罰條例第四十條、第
    六十三條第一項規定，於九十六年十月十五日以新監裁違字
    第裁７３－Ｍ00000000號違反道路交通管理事件裁
    決書，裁處異議人罰鍰新臺幣（下同）一千六百元，並記違
    規點數一點（下稱原處分）。
二、聲明異議意旨略以：異議人固曾駕駛ＵＴ－８９２號車於上
    揭時地，遭警員攔阻並以超速為由開立本件舉發通知單，但
    當時係因發現ＵＴ－８９２號車之引擎有異而停下查看，並
    無超速之情，且警員僅為目測，並未提出照相為證，爰聲明
    異議請求撤銷原處分。
三、按汽車駕駛人，行車速度，超過規定之最高時速，除有第四
    十三條第一項第二款情形外，處一千二百元以上二千四百元
    以下罰鍰，並記違規點數一點，道路交通管理處罰條例第四
    十條、第六十三條第一項第一款分別立有明文。經查：
  (一)異議人於九十六年九月四日十時三十五分許，駕駛ＵＴ－８
    ９２號車途經限速為時速七十公里之臺十九線北上一百零三
    公里處時，經臺南縣警察局交通警察隊警員以雷射測速儀器
    測速，測得該車之行車速度為時速八十四公里，已超過規定
    最高限速達時速十四公里之違規事實，而攔阻並開立本件本
    件舉發單通知予以舉發，並經原處分機關以上揭違規事實明
    確，以原處分裁處異議人罰鍰一千八百元、並記違規點數一
    點等情，有本件舉發通知單及原處分各一份可稽。
  (二)證人即舉發之警員黃進福除證稱：舉發當時係我與小隊長呂
    崇德站在巡邏車外面，由小隊長持雷射測速器（俗稱雷射槍
    ）測速發現超速違規，再交由我攔查開單，當時異議人開一
    台大貨車行駛於北上之內側車道，外側車道並無車輛，內側
    車道只有該部大貨車，該路段係中間有安全島隔開北向跟南
    向，北向跟南向各二個車道，小隊長用雷射測速器瞄準上開
    大貨車車頭，瞄準距離為四百三十八點九公尺時，測得該車
    車速為時速84公里，當時我站在小隊長後面，小隊長跟我說
    這台大貨車超速，我就手搖紅旗準備要攔，但尚未走到車道
    時，向我接近我之上開大貨車馬上從內側車道切到外側車道
    ，停在距離我還有一百多公尺之路邊，異議人並下車，我搖
    紅旗吹哨子示意異議人過來，但其一直待在車邊不過來，我
    就跟小隊長說這台車有問題，並自己開巡邏車過去上開大貨
    車之停車處，向異議人表示剛剛超速違規為何不過來，且為
    何馬上停靠在路邊而不過來警察這邊，麻煩異議人跟我過去
    小隊長那邊，我們要提示雷射測速器所測得的速度及測距，
    然後我就把異議人帶至小隊長那邊，異議人表示其未看到我
    們，係其之車子有問題停在路邊，我們把上開的雷射測速器
    顯示速度及測距之視窗展示予異議人觀看，且小隊長用V8攝
    影機將測速器視窗所顯示的速度、測距以及我們跟異議人對
    話過程予以拍錄，異議人一直說其沒看到我們，其之車子有
    問題，我跟他說我們都站在外面，你怎麼沒看到，而且你車
    子都正常行駛，我們要求異議人出示證件，並將雷射測速器
    測得的速度及測距給異議人看，而開立舉發單，且因異議人
    上開逃避稽查之動作很怪，所以我之印象很深刻等語外，尚
    證稱：雷射測速器一次只能測一部車，不能同時測二部車，
    因為測一部車之數據出來，又按下雷射測速器之板機的話，
    該數據即會消失，故我們如果測得超速，會等到違規人看到
    數據，開單完畢後才會消除數據等語至明。
  (三)復經勘驗證人黃進福提出拍攝舉發過程之光碟片，內容顯示
    警員所持之雷達測速器之視窗畫面顯示speed（即車速）為
    時速八十四公里、 range（即測距）為四百三十八點九公尺
    之數據，且異議人所駕駛之ＵＴ─８９２號車停靠於路邊，
    而警員向甲○○表示駕車超速，異議人則爭論其並無超速，
    係因其所駕駛之車輛發出怪聲，才將車輛停靠，並非因見前
    方有警察等情，有本院九十六年十二月十九日勘驗筆錄可憑
    ，核與證人黃進福所陳測速舉發之過程相符，益徵其證述情
    節為真實可信。
  (四)再查上開警員用以計測ＵＴ─８９２號車車速之雷射測速器
    （即俗稱之雷射槍），為美國Ｋｕｓｔｏｍ公司製造之Ｐｒ
    ｏｌａｓｅｒIII機種，乃國外先進科學儀器，為直線鎖定單
    一車輛，目前無法同時測得二以上車輛之速度，因我國經濟
    部中央標準檢驗局尚未有檢定雷射槍測速器之規範，故在未
    有檢定規範以前，適用國際檢驗規定（國外需經過檢定合格
    始得出廠），而該檢驗合格文件業經駐堪薩斯台北經濟文化
    辦事處及本國外交部認證，且舉發機關使用之雷射測速儀之
    檢驗及準確度，依經濟部標準檢驗局九十五年九月十九日，
    以經標四字第０９５４０００３９４０號公告（修正發布雷
    射測速儀檢定檢查技術規範）於九十六年一月一日生效，另
    經濟部標準檢驗局同意現行使用中之舊品，緩衝至九十七年
    一月一日起實施檢定等情，有上開雷射測速器測試報告認證
    資料及有臺南縣警察局九十六年十月三十日南縣警交字第０
    ９６００４３１３２號函可稽，且由上開測試資料中，該雷
    射測速儀與迎面而來的車輛比對測試結果，其標準偏差之差
    別為一點零八Km/h，與背道而馳的車輛比對測試結果，其標
    準偏差之差別為一點六八Km/h（見該測試報告第十六、十七
    頁），顯示該雷射測速儀器測速結果之誤差，僅在二Km/h以
    內，足認本件用於測速採證之雷射測速器，於上開時地測速
    拍照之時，係經檢驗合格，而準確度及正確性均值得信賴之
    儀器，應可排除誤判之可能性。
  (五)綜上所述，本件舉發警員依據檢驗合格而準確度及正確性均
    值得信賴之雷射測速器，並以單一鎖定瞄準ＵＴ─８９２號
    車之方式，測得該車車速為時速八十四公里之情，應堪採信
    。從而，異議人駕駛ＵＴ─８９２號車，曾於上揭時地，行
    經最高速限為時速七十公里之路段時，以時速八十四公里之
    速度超過最速限達時速十四公里而行駛之違規事實，業臻明
    確，原處分機關據以引用道路交通管理處罰條例第四十條、
    第六十三條第一項第一款規定，並參酌違反道路交通管理事
    件統一裁罰標準表等相關內容，裁處如原處分所示之處罰，
    並無違誤，本件異議為無理由，應予駁回。
三、據上論斷，應依道路交通案件處理辦法第十九條，裁定如主
    文。
中　　華　　民　　國　　96　　年　　12　　月　　19　　日
                  交通法庭  法  官  陳威龍
以上正本證明與原本無異。
如不服本裁定，應於收受送達後5日內向本院提出抗告狀。（應
附繕本）
　　　　　　　　　　　　　　書記官　鄭吉裕
中　　華　　民　　國　　96　　年　　12　　月　　20　　日
